【裁判字號】    97,交聲,1932
【裁判日期】    971003
【裁判案由】    聲明異議
【裁判全文】
臺灣高雄地方法院交通事件裁定        97年度交聲字第1932號
原處分機關  高雄市政府交通局
異  議  人
即受處分人  甲○○
上列異議人即受處分人因違反道路交通管理處罰條例案件，對於
高雄市政府交通局民國97年7 月31日所為之裁決處分（高市交裁
字第裁32-B00000000號）聲明異議，本院裁定如下：
    主  文
異議駁回。
    理  由
一、本件異議人即受處分人甲○○於民國97年6 月20日15時40分
    許，駕駛車號YUW-987 號輕型機車，行經高雄市○○○路與
    市中路口闖紅燈，為警當場製單舉發，並指定應到案日期為
    97年7 月5 日，經異議人當場簽收，嗣異議人逾上開應到案
    日期，仍未繳納罰鍰，原處分機關乃依道路交通管理處罰條
    例第53條第1 項、第63條第1 項第3 款及違反道路交通管理
    事件統一裁罰基準及處理細則所定「統一裁罰基準表」等規
    定，裁處異議人罰鍰新台幣（下同）2,700 元，並記違規點
    數3 點，異議人於97年8 月4 日收受裁決書，於同年月21日
    具狀向本院聲明異議。
二、聲明異議意旨略以：異議人因精神異常恍惚，情緒不佳，無
    法正常判斷事情，不能與一般正常人相比，為此，爰依法聲
    明異議，請求法院重新裁處等語。
三、按駕駛人駕駛汽車，應遵守道路交通標誌、標線、號誌之指
    示，道路交通安全規則第90條前段定有明文。又汽車駕駛人
    ，行經有燈光號誌管制之交岔路口闖紅燈者，處1,800 元以
    上5,400 元以下罰鍰，並記違規點數3 點，道路交通管理處
    罰條例第53條第1 項、第63條第1 項第3 款亦有明文。復依
    上開交通安全規則第2 條第1 項第1 款及上開處罰條例第3
    條第8 款規定，該等規範所稱之汽車，包含機器腳踏車在內
    ，故機車駕駛人亦應遵守上揭規定。而違反上開處罰條例第
    53條第1 項之事件，逾越應到案期限30日內繳納罰鍰或到案
    聽候裁決者，機器腳踏車處2,700 元罰鍰，亦有違反道路交
    通管理事件統一裁罰基準及處理細則所定「統一裁罰基準表
    」可參。
四、經查：異議人於上揭時、地，騎乘機車違規闖紅燈，為警當
    場舉發等事實，有高雄市政府警察局舉發違反道路交通管理
    事件通知單1 紙在卷可稽，並經本院就確切違規地點詢問製
    單員警屬實，有本院公務電話紀錄1 紙足憑，且為異議人於
    異議狀內所自承不諱，是異議人騎乘機車闖紅燈之違規事實
    ，洵堪認定。異議人雖提出高雄市立凱旋醫院診斷書、高雄
    醫學大學附設中和紀念醫院診斷證明書各1 紙，其上分別記
    載其患有重鬱症、憂鬱症，而主張其精神異常云云，惟罹有
    憂鬱症之精神疾病，與行為當時之精神狀態並無必然之關連
    性，尚不得以罹患憂鬱症為由，率爾主張行為時有何精神喪
    失或精神耗弱之情事，是異議人所提出之上開診斷證明書，
    尚不足證明其於本件違規行為當時，係處於「因精神障礙或
    其他心智缺陷，致不能辨識其行為違法或欠缺依其辨識而行
    為之能力，或該等能力，因此顯著減低」之情形，難認該當
    行政罰法第9 條第2 項、第3 項所定不罰或減輕處罰之事由
    ，異議人所辯，核非可採。原處分機關以異議人違規事實明
    確，依道路交通管理處罰條例第53條第1 項、第63條第1 項
    第3 款之規定，裁處異議人罰鍰2, 700元，並記違規點數3
    點，並無違誤，裁罰額度亦無不當，異議人執前開情詞聲明
    異議，為無理由，應予駁回。
五、據上論斷，應依道路交通案件處理辦法第19條，裁定如主文
    。
中    華    民    國    97    年    10    月    3     日
                      交通法庭  法  官  周宛瑩
以上正本，係照原本作成，證明與原本無異。
如不服本裁定應於送達後5日內向本院提出抗告狀。
中    華    民    國    97    年    10    月    3     日
                                書記官  彭帥雄


司法院資訊處製作；財團法人民間司法改革基金會備份。
